---
title: "线性回归分析 HW1"
author: "尹秋阳 2015011468"
date: "2017年3月5日"
output: html_document
---
```{r,echo=FALSE,}
require(ggplot2)
```
# Problem 1
### a
不能，因为尽管知道了方差和均值，无法确定随机误差项的分布。也就无法确定分位数的情况。

事实上，不同分布对应的答案是不一样的。例如$\epsilon~N(200,25)$时对应的0.683，$\epsilon~u(200-5\sqrt{3},200+5\sqrt3)$时，应对的概率是0.577

### b
如果分布已知，可以求出相应概率，只需求出205和195的CDF对应的值相减即可。如下：
```{r}
pnorm(205,mean = 200,sd = 5)-pnorm(195,mean = 200,sd = 5)
```

# Problem 2
### a

应该属于observational data。

experimental data一般是指研究者运用控制变量法、对照组等等。通过当一个变量变化观察另一个变量的变化状态；

observational data没有那么多要求，观测值即可。

### b

这简直是扯淡。

首先，这个研究者没有控制变量。本身影响cold的因素非常多。不同参与者的身体状况、地理环境都不同。

其次，即使控制了变量，顶多说变量之间有负相关性，不能推出因果性。

需要继续分析其他因素才能推出合理的结果。

### c

气候因素、个人身体状况、当地地理环境等等。

### d

首先建议研究者随机设立观测组和对照组，观测组和对照组需要尽量控制其他影响的因素。

其次两个组的人应该被要求进行不同的exercise锻炼，研究者随后观测cold和exercise的相关性。

## Problem 3

### a
```{r}
data=read.table("CH01PR19_818607472.txt")
colnames(data)=c("Y","X")
bc=lm(data=data,Y~X)
(b0=bc$coefficients[1])
(b1=bc$coefficients[2])
```
即回归方程为$$Y=0.03882713X+2.114049$$

### b
```{r}
ggplot(data,aes(x=X,y=Y))+geom_point()+geom_smooth(method = "lm")
```

从图中可以看出，有大量的点落在置信区间外面

所以好像不是很适合线性模型,不fit well

### c
```{r}
(b1*30+b0)
```

### d
对应的是回归所得的斜率

```{r}
(b1)
```

# Problem 4
### a
```{r}
sum(bc$residuals)
```

可以看到小于e-06，即残差之和为0

### b
使用MSE作为$\sigma^2$的估计$\hat\sigma^2$

$$\hat\sigma^2=\frac {\sum e_i^2}{118}$$
```{r}
(o2=sum(bc$residuals^2)/118)
(o=sqrt(o2))
```

$\sigma$的单位与$Y$相同，为GPA的单位

# Problem 5
### a
我们定义$Q$为目标函数
<br />
<br />
<br />
<br />
<br />
$$Q=\sum (Y_i-\beta_1X_i)^2\\
\frac {\partial Q}{\partial \beta_1}=-2\sum (X_i(Y_i-\beta_1X_i))=0\\
\hat\beta_1=\frac {\sum X_iY_i}{\sum X_i^2}
$$

### b

$$L(\beta_{1})=\frac {1} {(2\pi\sigma^2)^{\frac n 2}}exp(-\frac 1 {2\sigma^2}\sum_{i=1}^n(Y_{i}-\beta_{1}X_i)^2)\\
\frac {d(logL(\beta_1))}{d\beta_1}=\frac {1} {\sigma^2}\sum_{i=1}^n(X_i(Y_{i}-\beta_{1}X_i))=0\\
\hat\beta_1=\frac {\sum X_iY_i}{\sum X_i^2}
$$

可以看到与最小二乘法所得结果相同

### c

$$
\hat\beta_1=\frac {\sum X_iY_i}{\sum X_i^2}  \\
E(\hat\beta_{1})=E(\frac {\sum X_iY_i}{\sum X_i^2})=E(\frac {\sum X_i(\beta_iX_i+\epsilon_i)}{\sum X_i^2}) \\
=\beta_i+E(\frac {\sum X_i\epsilon_i}{\sum X_i^2} )=\beta_i +\frac {1}{\sum X_i^2}\sum X_iE(\epsilon_i)\\
=\beta_i$$

# Problem 6
$$
H_0="topical pain没有延长康复时间"\\
H_1="topical pain延长了康复时间"
$$
```{r}
data=c(128,135,121,142,126,151,123)
x=mean(data)
n=length(data)
sx=sqrt(var(data))
T=(x-123.7)/(sx/sqrt(n))
(p=1-pt(T,n-1))
```
可以看到p-value小于5%，也就是说显著程度为5%和10%时，都拒绝原假设，即的确延长了康复时间




