---
title: "Linear regression HW3"
author: "2015011468"
date: "2017.3.22"
output: pdf_document
---

# Problem 1
## a

- obtain 95 percent confidence interval for age 60
- interpret

```{r}
m_data=read.table("CH01PR27_967407278.txt",header = T)
reg=lm(mass~age,data=m_data)
```
```{r}
conf=predict(reg,se.fit = T,data.frame(age=60),interval = "confidence",level = 0.95)
(conf_ans=conf$fit)
```

这说明对于回归结果来说，我们有95%的信心认为Y(60)属于82.83到87.05895

## b

- obtain 95 percent prediction interval for age 60
- interpret

```{r}
pred=predict(reg,se.fit = T,data.frame(age=60),interval = "predict",level = 0.95)
(pre_ans=pred$fit)
```

这说明对于真实值来说，我们有95%的信心认为真实值Y(60)属于62.45到101.443

## c

- Boundary value for $X_h = 60$
- wider than confidence band ? 

```{r}
n = 60 
alpha = 0.05
dfn = 2
dfd = n-2
w2 = 2 * qf(1-alpha, dfn, dfd)
w = sqrt(w2)
alphat = 2 * (1-pt(w, dfd))
conf_band=predict(reg,se.fit = T, newdata=data.frame(age=60), interval="confidence", level = 1-alphat)
(conf_band_ans=conf_band$fit)
```

和confidence interval 比较：
```{r}
conf_ans
```

可以看到boundary value的确比confidence interval 宽

原因在于：对于boundary band的定义：
$$P[L(X)<\beta_0+\beta_1x<U(x)] = 1-\alpha$$
for all the X

而for one fixed x 没有“所有 x”的限制，要求宽松。

换句话说，在confidence interval连出来的带，所有x在其中的概率<$1-\alpha$,于是真实的置信带肯定宽于confidence interval 连出来的带子

# Problem 2
## a

- Plot $Y_i-\hat{Y_i}$ against $X_i$
- Plot $\hat{Y_i}-\bar Y$ against $X_i$
- SSE and SSR, component of SST
- Imply about $R^2$

```{r}
y=m_data$mass;y2=reg$fitted.values;x=m_data$age
plot(y=y-y2,x=x);abline(h=10);abline(h=-10)
plot(y=y2-mean(y),x=x);abline(h=10);abline(h=-10)
```

<br />
可以看到SSE的点在-10到10的居多，SSR的点均匀分布。于是SSR会比SSE大一些，在SST的组成成分中占主导地位。

这预示着$R^2$值会大于0.5

## b
- set up ANOVA table

```{r}
(ans.table=anova(reg))
```

## c

- F test
- state $H_0$ and $H_1$ decision rule and conclusion

$$H_0: \beta_1=0 \\ H_1: \beta_1 \ne 0$$

### Decision rule:
We reject $H_0$ when $F_0$ is large, that is:
$$if F_0 > F(1-\alpha,df_R,df_E)=F_{\alpha,1,n-2}$$
where $F_0=MSR/MSE$

### Conclusion:
```{r}
ans.table$`Pr(>F)`[1]
```

可以看到，P-value非常小，即我们要拒绝原假设，认为$\beta_1 \ne 0$

## d

- proportion of the total variation in muscle mass "**unexplained**"

其实就是1-R^2的值

我们先直接从ANOVA中提取出R^2值，命令如下：
```{r}
(r2=summary(reg)$r.squared)
```

另一种是通过自己根据$R^2$的定义计算，如下：
```{r}
b1=reg$coefficients[2]
x=m_data$age
y=m_data$mass
r.otherway=b1*sqrt(sum((x-mean(x))^2))/sqrt(sum((y-mean(y))^2))
r.otherway^2
```

可以看到结果是相同的，都是0.75。

于是unexplained 比例就是$1-0.75=0.25$ 这是一个比较低的数值。算是比较强的解释性。

不过一种说法是作为预测来说$R^2$还不够大。这完全取决于需求。

## e

$R^2$已经由d给出:
```{r}
(r2=summary(reg)$r.squared)
```

由于此处$\beta_1 < 0$，于是：
```{r}
(r=-sqrt(r2))
```

# Problem 3

## Preparations:
```{r}
c_data=read.table("CH01PR28_207305355.txt",header = F)
colnames(c_data)=c("CrimeRate","Percentage")
crime.lm=lm(data=c_data,CrimeRate~Percentage)
plot(c_data$CrimeRate~c_data$Percentage)
abline(crime.lm)
x=c_data$Percentage
y=c_data$CrimeRate
```

## a

- set up the ANOVA table

```{r}
(crime.an=anova(crime.lm))
```

## b
- F test
- show the eqivalence
- P-value

### t test
由于t test 是2.30的内容，这里仅仅简单的得到结果，不细说其decision rule
```{r}
m.df=crime.lm$df.residual
T=summary(crime.lm)$coefficients['Percentage','t value']
(t.pvalue=summary(crime.lm)$coefficients['Percentage',4])
```

### f test
$$H_0: \beta_1=0\\H_1: \beta_1 \ne 0$$
Decision rule:
如果满足下述条件，我们拒绝原假设
$$F=\frac {MSR}{MSE}> F_{\alpha,1,n-2}$$
```{r}
F=crime.an$`F value`[1]
(f.pvalue=crime.an$`Pr(>F)`[1])
```
可以看到p值小于0.01，即$\beta_1 \ne 0$

### 相等性
首先可以得到$T^2=F$：
```{r}
data.frame(T^2,F)
```

其次从pvalue来看,也是相同的
```{r}
data.frame(f.pvalue,t.pvalue)
```

于是可以得出结论，在simple linear的模型下，t test和f test在数值上是等价的。

### b题评论

如果是单边检验（题目的意思应该是双边...但实际是单边更合理），需要修改p-value，此时仍然相等(1/2 pvalue)，即：
```{r}
pt(T,df=m.df)#1/2 of the original value
```

## c
```{r}
(r2=summary(crime.lm)$r.squared)
```

这是一个比较小的值，说明解释性不强

## d
考虑到$\beta_1<0$，于是：
```{r}
(r=-sqrt(r2))
```

# Problem 4
## a

- State theh full and reduced models

### Full model
$$Y_i=\beta_0+\beta_1X_i+\epsilon_i$$

### Redeced model
$$Y_i=\beta_0+\epsilon_i$$


## b

obtain

- $SSE(F)$
- $SSE(R)$
- $df_{F}$
- $df_{R}$
- test statistic $F*$
- decision rule

```{r}
crime.lm2=lm(c_data$CrimeRate~1)
df.F=crime.lm$df.residual
df.R=crime.lm2$df.residual
SSE.F=anova(crime.lm)$'Sum Sq'[2]
SSE.R=anova(crime.lm2)$'Sum Sq'
F.new=(SSE.R-SSE.F)/(df.R-df.F)/(SSE.F/df.F)
```
```{r}
SSE.F
SSE.R
df.F
df.R
F.new
```

$$H_0: \beta_1=0\\H_1: \beta_1 \ne 0$$
i.e. $H_0$ means reduced models can replace full models, while $H_1$ means it can't.

We reject $H_0$ if 
$$F.new > F(1-\alpha,df_{ER}-df_{EF},df_{EF})=F_{\alpha,1,n-2}$$

And we can get the new p-value as:
```{r}
(f2.pvalue=1-pf(F.new,df.R - df.F, df.F))
```

## c

可以看到，t-test，f-test和这里的general linear test 的p值是相同的。即在这个模型中，他们是等价的：

```{r}
data.frame(t.pvalue,f.pvalue,f2.pvalue)
```

# Problem 5

$$E(MSR)=E(b_1^2S_{xx})=S_{xx}E(b_1^2)$$
where
$$E(b_1^2)=var(b_1)+E(b_1)^2\\
var(b_1)=\frac {\sigma^2} {S_{xx}}, E(b_1)=\beta_1 $$
so we can conclude that:
$$E(MSR)=S_{xx}(\frac {\sigma^2} {S_{xx}}+\beta_1^2)\\
=\sigma^2+\beta_1^2S_{xx}$$
where $S_{xx}$ stands for $\sum(X_i-\bar X)$

# Problem 6
## a

$$E(MSR)=\sigma^2+\beta_1^2\sum{(X_i-\bar X^2)}\\ E(MSE)=\sigma^2$$
于是：
```{r}
x=c(1,4,10,11,14)
(E.MSR=0.36+9*sum((x-mean(x))^2))
(E.MSE=0.36)
```

## b

- 为了测试是否负相关，用X=c(6,7,8,9,10)好吗？
- 如果是为了预测X=8的值呢？

如果为了测试负相关与否，需要用到t-test或者f-test

以t-test为例，统计量$T=\frac {b1-0}{s(b1)}$.其中$s(b1)=\frac x {\sqrt{s_{xx}}}$, $S_{xx}$越大，精度越高，效果越好。

所以应该尽可能分散X的取值，用6，7，8，9，10不好

如果为了预测X=8的值，我们关注的是$\sigma^2(\hat\mu_h)=\sigma^2[\frac 1 n + \frac {(X_h-\bar X)^2}{\sum (X_i-\bar X)^2}]$

由于原先的样本$\bar X=8$,新样本也是$\bar X=8$
所以两种样本下，$\sigma^2(\hat\mu_h)$都为：
$$\sigma^2(\hat\mu_h)=\sigma^2[\frac 1 n]$$

即如果为了预测X=8的值，两种选择无好坏之分。






